【裁判字號】    89,毒抗,25
【裁判日期】    890126
【裁判案由】    聲請觀察勒戒
【裁判全文】
臺灣高等法院高雄分院刑事裁定                      八十九年度毒抗字第二五號
    抗告人
    即被告  甲○○
右列被告因違反毒品危害防制條例案件，不服臺灣高雄地方法院中華民國八十八年十
一月二十九日送勒戒處所觀察、勒戒裁定（八十八年度毒聲字第八八一八號），提起
抗告，本院裁定如左：
      主    文
抗告駁回。
      理    由
一、原裁定以：被告甲○○於八十八年九月三十日晚上十一時五十分許回溯二十四小
    時內之某時，在不詳處所，施用第二級毒品安非他命，為警於八十八年九月三十
    日下午四時三十分許，在高雄市○○區○○街八三號四一五號房內為警查獲，被
    告雖否認上開犯行，惟查被告經尿液送驗後，有毒品安非他命陽性反應，有臺灣
    檢驗科技股份有限公司出具尿液檢驗報告附卷可稽，被告所辯顯不足採，被告施
    用第二級毒品之犯行堪予認定。檢察官聲請裁定將被告送勒戒處所觀察、勒戒，
    經核屬實，依毒品危害防制條例第二十條第一項及觀察勒戒處分執行條例第三條
    第一項、第二項規定諭知「甲○○施用第二級毒品，應送勒戒處所觀察、勒戒」
    之裁定。
二、本件抗告意旨略以：被告從未施用任何毒品，而被告之尿液之所以呈現安非他命
    之陽反應，應係被告長久以來因精神方面之疾病而持續服用成藥之關係，此可向
    台北榮民總醫院、高雄榮民總醫院、奇美醫院函查有關被告之病歷卡即可得知，
    亦有附狀之藥品名稱及藥品各式醫生所開治療被告之藥物可證，請撤原裁定，自
    為適法之裁定。
三、經查：抗告人於八十八年十月一日在臺灣高雄地檢察署所採之尿液，經送臺灣檢
    驗科技股份有限公司檢驗，檢出其尿液呈甲基安非他命陽反應，此有該公司八十
    八年十月八日編號ＫＨＯ0138/99濫用藥物尿液檢驗報告及臺灣高雄地檢察署受
    保護管束人（被告）尿液檢體監管紀錄表各乙份附卷可稽；而甲基安非他命經口
    服投與後，約百分之七十於二十四小時內可自尿液中排出，又其尿液內含甲基安
    非他命成分之檢出，與投與甲基安非他命的量、個人體質、檢驗儀器之精密度有
    關，通常採尿化驗是否呈陽性反應，應以投與後二十四小時內所採者為宜，此亦
    有行政院衛生署藥物食品檢驗局（80）藥檢壹字第四五二九號函可稽。準此，被
    告於採尿前回溯前二十四小時內某時，確有施用第二級毒品安非他命之行為，殆
    無疑義。再者，抗告人所提出之藥物袋固載有藥品名稱，惟其所提出之藥物袋上
    之核發日期均為前開採尿後之日期（分別88、11、08，88、12、14），足見抗告
    人服用上開藥物均係在前開採尿檢驗後。況且，依常情觀之，醫師對精神病患者
    所為之處方，大都為使患者鎮靜之藥劑，應無含有興奮之第二級毒品安非他命成
    份藥劑之理。原裁定認定被告施用第二級毒品之犯行，依檢察官之聲請，依法諭
    知應送勒戒處所觀察、勒戒之裁定。經核於法並無不合。抗告人執前詞提出抗告
    ，為無理由，應予駁回。
三、據上論結，應依刑事訴訟法第四百十二條，裁定如主文。
中    華    民    國        八十九      年      一      月    二十六    日
                              臺灣高等法院高雄分院刑事第四庭
                                  審判長法官  莊  鎮
                                        法官  陳啟造
                                        法官  蕭權閔
右正本證明與原本無異。
不得再抗告。
                                      書記官  黎  珍
中    華    民    國        八十九      年      一      月    二十八    日
                                                                  Ｈ


司法院資訊處製作；財團法人民間司法改革基金會備份。
